最高法院刑事判決                              八十六年度台上字第五二二九號
    上  訴  人  甲○○  男
    選任辯護人  周世傳律師
右上訴人因違反麻醉藥品管理條例案件，不服台灣高等法院中華民國八十五年九月二
十六日第二審判決（八十五年度上訴字第三七八七號，起訴案號：台灣桃園地方法院
檢察署八十五年度偵字第三六二一號），提起上訴，本院判決如左：
    主  文
上訴駁回。
    理  由
按刑事訴訟法第三百七十七條規定，上訴於第三審法院，非以判決違背法令為理由，
不得為之。是提起第三審上訴，應以原判決違背法令為理由，係屬法定要件。如果上
訴理由狀並未依據卷內訴訟資料，具體指摘原判決不適用何種法則或如何適用不當，
或所指摘原判決違法情事，顯與法律規定得為第三審上訴理由之違法情形，不相適合
時，均應認其上訴為違背法律上之程式，予以駁回。本件上訴人甲○○上訴意旨略稱
：依原判決認定之事實，其雖託案外人黃志成購入安非他命，但尚未出售，即被查獲
，乃竟論以非法販賣化學合成麻醉藥品罪，顯有適用法則不當之違法；又其係於台灣
桃園地方法院審理其非法吸用化學合成麻醉藥品一案時坦承有販賣意圖而購入安非他
命，則販賣部分應係自首，原審未查明其是否自首，亦未依自首規定減輕其刑，均於
法有違云云。惟查原判決撤銷第一審判決，改判論處上訴人非法販賣化學合成麻醉藥
品罪刑，並將扣案之安非他命一包（驗餘重為七‧六四一四公克）沒收，已明所憑
之證據及認定之理由，從形式上觀察，並無違背法令之情形存在。按麻醉藥品管理條
例第十三條之一第二項第一款之非法販賣麻醉藥品罪，並不以販入之後復行賣出為要
件，祇要以營利為目的，將麻醉藥品購入或賣出，有一於此，其犯罪即為完成。上訴
人於其被訴之非法吸用安非他命一案於台灣桃園地方法院審理時，坦承扣案之安非他
命係其託黃志成購得，以便轉售圖利，有筆錄影本在卷可按，原審依據上訴人及黃志
成之供述，且經憲兵司令部支援中心鑑驗，扣案之白色物品確為安非他命等事證，論
上訴人非法販賣化學合成麻醉藥品罪，顯無上訴意旨所稱適用法則不當之違法情形。
又依前述，上訴人係於台灣桃園地方法院審理其非法吸用安非他命一案時坦承購得安
非他命，以便轉售圖利，並非向有偵查犯罪職權之公務員自承犯罪，已與自首之條件
不符，況上訴人在原審並未主張自首，其於法律審之本院始為此主張，亦難謂係依卷
內資料執為指摘之合法上訴理由。綜上所述，上訴意旨所指，顯與法律規定得為第三
審上訴理由之違法情形，不相適合，其上訴違背法律上之程式，應予駁回。
據上論結，應依刑事訴訟法第三百九十五條前段，判決如主文。
中      華      民      國    八十六    年      九      月      四      日
                              最高法院刑事第一庭
                                  審判長法官  黃  雅  卿
                                        法官  楊  文  翰
                                        法官  陳  正  庸
                                        法官  陳  世  雄
                                        法官  張  淳  淙
      右正本證明與原本無異
                                              書  記  官
中      華      民      國    八十六    年      九      月      九      日
                                                                      Ｑ
